臺灣臺中地方法院刑事判決
111年度金訴字第1832號
公  訴  人  臺灣臺中地方檢察署檢察官
被      告  黃照驊


選任辯護人  徐曉萍律師
被      告  楊千輝



上列被告等因違反組織犯罪防制條例等案件，經檢察官提起公訴
（111年度偵字第22533號、111年度偵字第30270號、111年度偵
字第39821號），被告等於本院準備程序進行中就被訴事實為有
罪之陳述，經本院合議庭裁定由受命法官獨任進行簡式審判程序
，判決如下：
    主    文
黃照驊犯如附表二「罪名及宣告刑」欄所示之罪，分別處附表二
「罪名及宣告刑」欄所示之刑，應執行有期徒刑貳年。未扣案之
犯罪所得新臺幣捌萬元沒收，於全部或一部不能沒收或不宜執行
沒收時，追徵其價額。
楊千輝犯如附表二編號3至21「罪名及宣告刑」欄所示之罪，分
別處附表二編號3至21「罪名及宣告刑」欄所示之刑，應執行有
期徒刑參年。
    犯罪事實
一、黃照驊(Telegram暱稱「布丁」)、楊千輝(Telegram暱稱「
    空輝」)均明知鄭迪允（綽號小香【小江】、Telegram暱稱
    「青青」、「豆哥」、「珍珠妹妹」、「東」）、林軒名(T
    elegram暱稱「佳佳」)、林家安(鄭迪允、林軒名、林家安
    等3人本院另行審結)、陳慧瑾(未據起訴)、廖祐嶔(另案偵
    查中)、陳志慶(所涉詐欺案件另案偵查中)及真實姓名年籍
    均不詳綽號「烏龍綠」等成年人，共同組成轉帳洗錢及提款
    之詐欺水房，係與詐欺電信機房集團合作，為各詐欺電信機
    房集團取得詐欺所得之款項，具有持續性、牟利性之有結構
    性犯罪組織，黃照驊、楊千輝各自基於參與犯罪組織之犯意
    ，於110年9月間某日，加入上開詐欺集團之犯罪組織，黃照
    驊負責帶同提供人頭帳戶之人至銀行開通帳戶之網銀帳密功
    能再至日租套房或旅館內進行管控，並依鄭迪允之指示將人
    頭帳戶資料交付予林軒名，再將車手帶給林軒名進行後續取
    款流程。楊千輝負責對外招募並收受人頭帳戶資料交付予黃
    照驊，並將提供人頭帳戶之人帶至臺中交由黃照驊管控。黃
    照驊、楊千輝與鄭迪允、林軒名、林家安、陳慧瑾、廖祐嶔
    、陳志慶、「烏龍綠」及本案詐欺集團其他成年成員即共同
    意圖為自己不法之所有，基於三人以上共同犯詐欺取財、隱
    匿詐欺所得之所在及去向之一般洗錢之犯意聯絡，鄭迪允指
    示林軒名分別於110年9月27日至10月1日、110年10月5日至1
    2月4日，承租臺中市○區○○○街00○0號2樓、臺中市○區○○街00
    巷0弄0號2樓作為轉帳水房據點。楊千輝則於110年10月間，
    在苗栗縣竹南鎮某處，收受吳昌民、陳威榤（所涉詐欺案件
    另案偵查中）、陳志慶、姚硬華（所涉詐欺案件另案偵查中
    ）、邱志強所有如附表一編號3至21所示之帳戶存摺及提款
    卡資料，再將渠等帶至臺中市交予黃照驊在日租套房及旅館
    進行管控。黃照驊接收楊千輝所交付如附表一編號3至21所
    示之吳昌民、陳威榤、姚硬華、陳志慶、邱志強等人金融帳
    戶資料外，另取得如附表一編號1至21所示黃紀威（所涉詐
    欺案件另經臺灣南投地方法院審理中），顏希珈（所涉詐欺
    案件另經臺灣雲林地方法院審理）、林賢棟（所涉詐欺案件
    另案偵查中）、廖祐嶔、薛猛嶽、林家安等之金融帳戶資料
    一同交予林軒名，由林軒名轉交前揭人頭帳戶資料給鄭迪允
    供本案詐欺提集團成員使用。本案詐欺集團成員遂於如附表
    一所示時、地，對如附表一所示之被害人施用詐術，致其等
    陷於錯誤，於如附表一所示之時間，匯款至如附表一所示之
    帳戶。鄭迪允即操作如附表一所示人頭帳戶層層轉帳，再指
    示如附表一所示提款車手林軒名、陳慧瑾、林家安、陳志慶
    及其他不詳成員，於如附表一所示提領時、地，持如附表一
    所示帳戶提款卡領款(轉匯、提領贓款均詳如附表一所示)。
    鄭迪允於取得車手所領得款項後，再交付予「烏龍綠」或指
    定之人，以此等製造金流斷點方式，掩飾該詐騙所得之所在及
    去向。黃照驊因而獲得新臺幣(下同)8萬元之報酬(檢察官就
    附表一編號1至2所示部分，未起訴楊千輝)。
二、嗣黃照驊於110年11月及110年12月間，於有權偵查機關未發
    現其犯罪前，主動向警員自首而接受裁判。經警循線追查，
    於111年5月18日持本院搜索票至林軒名之臺中市○○區○○街00號5
    樓之9室住處搜索，扣得林軒名所有之IPHONE13 PRO手機1支、
    IPHONE 7 PLUS手機2支、IPHONE 6手機1支、國泰世華商業
    銀行帳號000000000000號帳戶、帳號000000000000號帳戶存
    摺各1本、中華郵政股份有限公司帳號00000000000號帳戶之
    金融卡、中國信託商業銀行帳號000000000000號、國泰世華商
    業銀行卡號0000000000000000號、0000000000000000號信用
    卡各1張、MSI牌筆電1臺、現金2萬9100元。再經警於111年7月
    11日持本院搜索票，在臺南市○區○○路0段000號前停車格之鄭
    迪允所使用車牌號碼000-0000號自用小客車內，扣得鄭迪允所
    有之IPHONE13 PRO手機（門號0000000000號）1支、無線路由
    器1臺、APPALE WATCH 1支；在臺中市○區○○○街000巷00○00
    號居處搜索，扣得護照1本、玉山銀行金融卡1張、國泰世華銀
    行信用卡1張而查獲上情。　　
三、案經黃照驊自首暨如附表一所示之被害人訴由臺中市政府警
    察局第二分局報告臺灣臺中地方檢察署檢察官偵查起訴。 
    　
    理    由
一、證據能力部分：
(一)本件被告等所犯係死刑、無期徒刑、最輕本刑為三年以上有
    期徒刑以外之罪，其等2人於準備程序中就被訴事實均為有
    罪之陳述，經告知簡式審判程序之旨，並聽取公訴人、被告
    等、辯護人之意見後，本院合議庭認為適宜裁定由受命法官
    獨任進行簡式審判程序。又簡式審判程序之證據調查，除關
    於違反組織犯罪防制條例部分外，依刑事訴訟法第273條之2
    之規定，不受同法第159條第1項、第161條之2、第161條之3
    、第163條之1及第164條至第170條規定之限制，先予說明。
(二)按組織犯罪防制條例第12條第1項中段規定：「訊問證人之
    筆錄，以在檢察官或法官面前作成，並經踐行刑事訴訟法所
    定訊問證人之程序者為限，始得採為證據。」係以立法排除
    被告以外之人於警詢或檢察事務官調查中所為之陳述，得適
    用刑事訴訟法第159條之2、第159條之3及第159條之5之規定
    ，故證人於警詢時之陳述，於違反組織犯罪防制條例案件，
    即絕對不具有證據能力，自不得採為判決基礎（最高法院10
    9年度台上字第478號、第1267號判決意旨參照）。又上開組
    織犯罪防制條例第12條第1項規定，係排除一般證人於警詢
    陳述之證據能力之特別規定，然被告於警詢之陳述，對被告
    本身而言，則不在排除之列（最高法院102年度台上字第265
    3號判決意旨參照）。故本案被告等以外之人於警詢時之陳
    述，依前揭說明，於違反組織犯罪條例之罪名，即絕對不具
    證據能力，不得採為判決之基礎。至於本案被害人於警詢之
    證述，其僅陳述受騙及交款過程，並未涉及被告參與犯罪組
    織犯行內容，本院僅援用作為認定被告等關於加重詐欺取財
    犯行之證據，自不在排除之列。
二、認定犯罪事實所憑之證據及理由：
(一)被告等所為參與犯罪組織部分：
  1.按組織犯罪防制條例所稱犯罪組織，指三人以上以實施強暴
    、脅迫、詐術、恐嚇為手段或最重本刑逾5年有期徒刑之刑
    之罪，所組成具有持續性或牟利性之有結構性組織。前項有
    結構性組織，指非為立即實施犯罪而隨意組成，不以具有名
    稱、規約、儀式、固定處所、成員持續參與或分工明確為必
    要，組織犯罪防制條例第2條定有明文。
  2.被告等於偵查中及本院審理時就參與本案犯罪組織均坦認其
    情（見偵39821號卷二第357至367頁，偵30270號卷三第558
    、630頁，偵30270號卷一第612頁，本院卷一第363、383頁
　　），核與共同被告林軒名、林家安以證人身份具結證述，共
    同被告鄭迪允於偵查中之供述相符（見偵22533號卷三第593
    至597、819至829頁；偵22533號卷三第795至798頁；偵3027
    0號卷四第294頁），並有如附表一證據出處欄2.以下各項書
    證附卷可稽，被告等上開於偵查及本院審理時之自白均與事
    實相符而為可信，依上開被告等之自白及各該共同被告於偵
    查時之證詞，亦可知本案被告等所參與本案犯罪組織，係以
    實施詐術為手段，且具持續性、牟利性之結構性組織無訛。
  3.基上所述，被告等所為參與犯罪組織之犯行，足可認定。　
(二)被告等所犯前開三人以上共同詐欺取財及隱匿特定犯罪所得
    所在及去向之一般洗錢部分：
    被告等於偵查及本院審理時對於此部分事實均坦承不諱（見
    偵39821號卷二第357至367頁，偵30270號卷三第558、630頁
    ，偵30270號卷一第612頁，本院卷一第363、383頁），復有
    共同被告林軒名、黃照驊、楊千輝、林家安以證人身份具結
    證述，共同被告鄭迪允於偵查中之供述相符（見偵22533號
    卷三第593至597、819至829頁；偵30270號卷三第557至567
    頁；偵30270號卷三第629至636頁；偵22533號卷三第795至7
    98頁；偵30270號卷四第294頁），及如附表一證據出處欄所
    示之證據在卷可憑，足認被告等上開自白均與事實相符而為
    可信。被告等如附表一所示各次三人以上共同詐欺取財及共
    同隱匿特定犯罪所得所在及去向而洗錢之犯行，亦均足認定
    。
(三)綜上所述，被告等上揭各犯行之事證均屬明確，應予依法論
    科。　　
三、論罪科刑：
(一)洗錢防制法第15條之特殊洗錢罪，係在無法證明前置犯罪之
    特定不法所得，而未能依洗錢防制法第14條之一般洗錢罪論
    處時，始予適用。倘能證明人頭帳戶內之資金係前置之特定
    犯罪所得（如：詐欺、加重詐欺等），即應逕以一般洗錢罪
    論處，自無適用特殊洗錢罪之餘地。又過往實務見解，雖認
    行為人對犯特定犯罪所得之財物或利益作直接使用或消費之
    處分行為，或僅將自己犯罪所得財物交予其他共同正犯，屬
    犯罪後處分贓物之行為，非本條例規範之洗錢行為，惟依修
    正後洗錢防制法規定，倘行為人意圖掩飾或隱匿特定犯罪所
    得來源，而將特定犯罪所得直接消費處分，甚或交予其他共
    同正犯，或由共同正犯以虛假交易外觀掩飾不法金流移動，
    即難認單純犯罪後處分贓物之行為，應仍構成洗錢防制法第
    2條第1或2款之洗錢行為，尚難單純以不罰之犯罪後處分贓
    物行為視之（最高法院108年度台上字第1744號、109年度台
    上字第436號判決意旨可資參照）。故於特定犯罪之正犯利
    用人頭帳戶收取犯罪所得之情形，特定犯罪之正犯實行特定
    犯罪後，為掩飾、隱匿其犯罪所得財物之去向及所在，而令
    被害人將款項轉入詐欺集團所持有、使用之人頭帳戶，並由
    該特定犯罪正犯前往提領、轉匯犯罪所得款項得手，如能證
    明該帳戶內之款項係特定犯罪所得，因已被提領而造成金流
    斷點，該當掩飾、隱匿之要件，該特定犯罪正犯自成立一般
    洗錢罪之正犯（最高法院110年度台上字第2294號判決意旨
    可資參照）。查被告等與前揭本案詐欺集團成員共計3人以
    上相互利用彼此之行為，其贓款分層轉交、設立斷點狀況，
    已詳述如前，被告黃照驊就附表一編號1至21所示部分與前
    揭本案詐欺集團成員共同詐騙如附表一編號1至21所示被害
    人；被告楊千輝就附表一編號3至21所示部分與前揭本案詐
    欺集團成員共同詐騙如附表一編號3至21所示被害人，所為
    均構成刑法第339條之4第1項第2款三人以上共同犯詐欺取財
    罪，法定刑為「1年以上7年以下有期徒刑」之罪，核屬洗錢
    防制法第3條第1款所規定之特定犯罪，則被告等主觀上有隱
    匿其所屬詐欺集團之詐欺特定犯罪所得，以逃避國家追訴或
    處罰之意思，客觀上所為有隱匿詐欺犯罪所得去向及所在之
    作用，揆諸前開說明，核與洗錢防制法第14條第1項一般洗
    錢罪之要件相合。　
(二)核被告黃照驊就如附表一編號2所為；被告楊千輝就如附表
    一編號5所為，均係犯組織犯罪防制條例第3條第1項後段之
    參與犯罪組織罪、刑法第339條之4第1項第2款之三人以上共
    同犯詐欺取財罪、洗錢防制法第14條第1項之一般洗錢罪；
    被告黃照驊就如附表一編號1、3至21所為；被告楊千輝就如
    附表一編號3至4、6至21所為，均係犯刑法第339條之4第1項
    第2款之三人以上共同犯詐欺取財罪、洗錢防制法第14條第1
    項之一般洗錢罪。　　
(三)共同正犯之成立，只須具有犯意聯絡與行為分擔，既不問犯
    罪動機起於何人，亦不必每一階段犯行，均經參與，且意思
    之聯絡不限於事前協議，僅於行為當時有共同犯意之聯絡者
    亦屬之；其表示之方法，亦不以明示通謀為必要，相互間有
    默示之合致，亦無不可。而共同實施犯罪行為之人，在合同
    意思範圍以內，各自分擔犯罪行為之一部，相互利用他人之
    行為，以達其犯罪目的者，即應對全部所發生之結果，共同
    負責，是共同正犯在犯意聯絡範圍內之行為，應同負全部責
    任（最高法院34年上字第862號、73年台上字第2364號、28
    年上字第3110號判例意旨可資參照）。詐欺集團為實行詐術
    騙取款項，並使用人頭帳戶以躲避追緝，各犯罪階段緊湊相
    連，仰賴多人縝密分工，相互為用，方能完成集團性犯罪，
    雖各共同正犯僅分擔實行其中部分行為，仍應就全部犯罪事
    實共同負責；是縱有部分詐欺集團成員未直接對被害人施以
    詐術，惟配合提領、轉匯詐欺贓款而繳回上游者，係該詐欺
    集團犯罪歷程不可或缺之重要環節，且集團成員係以自己犯
    罪之意思，參與部分犯罪構成要件之行為，自屬共同正犯。
    又依現今詐欺集團詐騙之犯罪型態及模式，詐欺集團成員分
    工細緻，除有對被害人施用詐術者、提供人頭帳戶供被害人
    匯入詐騙贓款者、轉匯詐欺款項之水房、收取車手詐欺款項
    之收水等，此應為參與成員主觀上所知悉之範圍，則參與成
    員既知悉所屬詐欺集團之成員已達3人以上，仍在本案犯行
    之合同犯意內，各自分擔犯罪行為之一部，而相互利用其他
    詐欺集團成員之部分行為以遂行犯罪之目的，即應就其所參
    與並有犯意聯絡之犯罪事實同負全責。經查，被告黃照驊、
    楊千輝先蒐集人頭帳戶之資料，再轉給共同被告林軒名，本
    案詐欺集團成員再以如附表一所示方式詐騙被害人等，使被
    害人等將受騙款項匯入如附表一所示之帳戶，在層層轉匯至
    該集團所掌控之金融帳戶，再由如附表一所示之各車手提領
    贓款後交給共同被告鄭迪允，共同被告鄭迪允再將贓款交給
    「烏龍綠」或其指定之人，藉以隱匿詐欺犯罪所得之去向及
    所在，堪認被告黃照驊、楊千輝(附表一編號3至21部分)與
    同案被告鄭迪允、林軒名、林家安(附表一編號10至14部分)
    、陳慧瑾(附表一編號3部分)、廖祐嶔(附表一編號5、6部分
    )、陳志慶(附表一編號15至18、20部分)及本案詐欺集團其
    他成員間均有犯意聯絡及行為分擔，均應論以共同正犯。又
    雖有如附表一編號9、17、18所示之被害人於密接時間多次
    匯款至如附表一編號9、17、18所示之帳戶；如附表一編號1
    至4、9、19、21所示詐欺贓款遭各車手分次提領，然均係各
    該詐騙集團成員分別侵害單一被害人之財產法益，在時間、
    空間上有密切關係，依一般社會健全觀念，各行為之獨立性
    極為薄弱，難以強行分開，在刑法評價上，以視為一個舉動
    之接續施行，合為包括之一行為予以評價，較為合理，應分
    別均論以接續犯之一罪。
(四)再按刑罰責任之評價與法益之維護息息相關，對同一法益侵
    害為雙重評價，是過度評價；對法益之侵害未予評價，則為
    評價不足，均為法之所禁。又加重詐欺罪，係侵害個人財產
    法益之犯罪，其罪數之計算，核與參與犯罪組織罪之侵害社
    會法益有所不同，審酌現今詐欺集團之成員皆係為欺罔他人
    ，騙取財物，方參與以詐術為目的之犯罪組織。倘若行為人
    於參與詐欺犯罪組織之行為繼續中，先後多次為加重詐欺之
    行為，因參與犯罪組織罪為繼續犯，犯罪一直繼續進行，直
    至犯罪組織解散，或其脫離犯罪組織時，其犯行始行終結。
    故該參與犯罪組織與其後之多次加重詐欺之行為皆有所重合
    ，然因行為人僅為一參與犯罪組織行為，侵害一社會法益，
    屬單純一罪，應僅就「該案中」與參與犯罪組織罪時間較為
    密切之首次加重詐欺犯行論以參與犯罪組織罪及加重詐欺罪
    之想像競合犯，而其他之加重詐欺犯行，祗需單獨論罪科刑
    即可，無需再另論以參與犯罪組織罪，以避免重複評價。是
    如行為人於參與同一詐欺集團之多次加重詐欺行為，因部分
    犯行發覺在後或偵查階段之先後不同，肇致起訴後分由不同
    之法官審理，為裨益法院審理範圍明確、便於事實認定，即
    應以數案中「最先繫屬於法院之案件」為準，以「該案件」
    中之「首次」加重詐欺犯行與參與犯罪組織罪論以想像競合
    。縱該首次犯行非屬事實上之首次，亦因參與犯罪組織之繼
    續行為，已為該案中之首次犯行所包攝，該參與犯罪組織行
    為之評價已獲滿足，自不再重複於他次詐欺犯行中再次論罪
    ，俾免於過度評價及悖於一事不再理原則。至於「另案」起
    訴之他次加重詐欺犯行，縱屬事實上之首次犯行，仍需單獨
    論以加重詐欺罪，以彰顯刑法對不同被害人財產保護之完整
    性，避免評價不足（最高法院109年度台上字第3945號判決
    意旨可資參照）。又犯罪之著手，係指行為人基於犯罪之決
    意而開始實行密接或合於該罪構成要件之行為而言。而首次
    加重詐欺犯行，其時序之認定，自應以詐欺取財罪之著手時
    點為判斷標準；詐欺取財罪之著手起算時點，依一般社會通
    念，咸認行為人以詐欺取財之目的，向被害人施用詐術，傳
    遞與事實不符之資訊，使被害人陷於錯誤，致財產有被侵害
    之危險時，即屬詐欺取財罪構成要件行為之著手，並非以取
    得財物之先後順序為認定依據（最高法院110年度台上字第2
    066號判決意旨參照）。查詐欺集團雖早於110年5月起已開
    始對如附表一編號2之被害人實施詐欺取財之犯行；
　　於110年7月28日已開始對如附表一編號5之被害人實施詐欺
    取財之犯行，被告黃照驊、楊千輝於同年9月間開始參與本
    案詐欺水房之犯罪組織之工作，該水房並分別於如附表一編
    號2、5所示之時點轉匯、提領贓款，然被告等既加入該詐欺
    集團負責收集人頭帳戶之工作，顯已以自己犯罪之意思而參
    與犯罪構成要件之行為，已均屬正犯，故依卷內現存事證及
    被告等之臺灣高等法院被告前案紀錄表，足認被告黃照驊所
    為如附表一編號2；被告楊千輝就如附表一編號5所示之加重
    詐欺取財犯行，為其等各參與本案詐欺集團後最先繫屬於法
    院之「首次」加重詐欺取財犯行，揆諸上開意旨，就該次加
    重詐欺取財犯行應與被告等各所犯參與犯罪組織罪論以想像
    競合犯。　
(五)罪數部分：
　1.被告黃照驊就如附表一編號2；被告楊千輝就如附表一編號5
　　所犯參與犯罪組織罪、三人以上共同犯詐欺取財罪、一般洗
    錢罪，及被告黃照驊就如附表一編號1、3至21；被告楊千輝
    就附表一編號3、4、6至21所犯三人以上共同犯詐欺取財罪
    、一般洗錢罪，行為均有部分合致，且犯罪目的單一，均屬
    想像競合犯，應依刑法第55條前段規定，各從一重以三人以
    上共同犯詐欺取財罪處斷。
　2.刑法處罰之加重詐欺取財罪係侵害個人財產法益之犯罪，其
    罪數計算，依一般社會通念，應以被害人數、被害次數之多
    寡，決定其犯罪之罪數（最高法院108年度台上字第274號判
    決意旨可資參照）。是被告黃照驊就如附表一編號1至21；
    被告楊千輝就附表一編號3至21所犯之各罪，犯意各別，行
    為互殊，各分論併罰。　
(六)刑之加重、減輕：
 (1)被告楊千輝前於108年間，因竊盜案件，經臺灣苗栗地方法
    院以108年度易字第354號判決處有期徒刑10月、7月，應執
    行有期徒刑1年2月確定，於110年4月18日執行完畢，此有卷
    附臺灣高等法院被告前案紀錄表在卷可按，被告於受有期徒
    刑執行完畢後5年內，故意再犯本案有期徒刑以上之數罪，
    均為累犯，考量被告前案犯罪經徒刑執行完畢後，理應產生
    警惕作用，並能因此自我控管，不再觸犯有期徒刑以上之罪
    ，前、後案均屬財產犯罪，足見有其特別惡性，且前罪之徒
    刑執行無成效，其對於刑罰之反應力顯然薄弱，依司法院大
    法官釋字第775號解釋意旨，認均有必要依刑法第47條第1項
    規定加重其刑。　　　　　　
 (2)想像競合犯之處斷刑，本質上係「刑之合併」。其所謂從一
    重處斷，乃將想像競合犯組成之評價上數罪，合併為科刑一
    罪，其所對應之刑罰，亦合併其評價上數罪之數法定刑，而
    為一個處斷刑。易言之，想像競合犯侵害數法益者皆成立犯
    罪，論罪時必須輕、重罪併舉論述，同時宣告所犯各罪名，
    包括各罪有無加重、減免其刑之情形，亦應說明論列，量刑
    時併衡酌輕罪部分量刑事由，評價始為充足，然後依刑法第
    55條前段規定「從一重處斷」，非謂對於其餘各罪可置而不
    論。因此，法院決定處斷刑時，雖以其中最重罪名之法定刑
    ，做為裁量之準據，惟於裁量其輕重時，仍應將輕罪合併評
    價在內（最高法院108年度台上字第4405、4408號判決意旨
    ），再組織犯罪防制條例第8條第1項規定：「犯第3條之罪
    自首，並自動解散或脫離其所屬之犯罪組織者，減輕或免除
    其刑；因其提供資料，而查獲該犯罪組織者，亦同；偵查及
    審判中均自白者，減輕其刑。」、洗錢防制法第16條第2項
    規定：「犯前2條之罪，在偵查或審判中自白者，減輕其刑
    。」。準此：
  1.被告黃照驊部分：
　　查被告黃照驊於110年11月18日、12月8日分別前往臺中市政
    府警察局第二分局育才派出所、刑事警察局中部打擊犯罪中
    心製作筆錄（見偵39821號卷二第337至343、357至367頁）
    ，向警方告知其於詐欺集團負責之工作，詐欺集團成員及運
    作模式，警方因而循線追查致破獲本案詐欺集團等情，有起
    訴書在卷可佐(見本院卷一第16至17頁)，警方並未掌握被告
    黃照驊參與詐欺集團之犯罪組織事證之前，被告黃照驊即就
    其加入本案詐欺集團犯罪組織經過、在組織內角色分工等事
    實為供述，且遍閱本案全卷事證，並未見被告黃照驊於自首
    後尚有參與詐欺取財等犯行，堪認對其所犯參與犯罪組織罪
    ，業已自首、脫離並為警依其供述破獲其所屬之犯罪組織，
    又被告黃照驊於偵查及審判中均自白一般洗錢犯行，原應依
    組織犯罪防制條例第8條第1項、洗錢防制法第16條第2項規
    定減輕或免除其刑，惟此均屬想像競合犯即附表一編號2所
    示之罪之輕罪。依上開說明，仍應由本院於量刑時，併此敘
    明(被告黃照驊自首加重詐欺部分，詳如後述)。
　2.被告楊千輝部分：
　　被告楊千輝參與詐欺集團犯罪組織，擔任收集人頭帳戶之工
    作，使被害人等受有財產上損害，難認被告楊千輝參與犯罪
    組織之情節輕微，即無依組織犯罪防制條例第3條第1項後段
    但書之規定減免其刑之餘地，又本案卷存證據無法證明被告
    楊千輝就參與犯罪組織部分有自首並自動脫離其所屬之犯罪
    組織，或有因其提供資料而查獲該犯罪組織，故無從依組織
    犯罪防制條例第8條第1項前段規定減輕或免除其刑。又被告
    楊千輝就其所犯參與犯罪組織罪於偵查及本院審理中均坦承
    不諱，本應依前開條例第8條第1項後段規定減輕其刑，但因
    參與犯罪組織罪與如附表一編號5所示三人以上共同犯詐欺
    取財罪，成立想像競合犯，從一重三人以上共同犯詐欺取財
    罪處斷，自無從再適用該條項規定減刑，惟依前開說明，仍
    應於量刑時併予考量。　
 (3)按對於未發覺之罪自首而受裁判者，得減輕其刑，刑法第62
    條前段定有明文。所謂發覺，係指有權偵查犯罪之機關或人
    員已知悉犯罪事實及犯罪之人而言，此雖非以確知其人犯罪
    無誤為必要，而於對其發生嫌疑時，即得謂為已發覺，但此
    項對犯人之嫌疑，仍須有確切之根據得為合理之可疑者，始
    足當之（最高法院72年台上字第641號判例、91年度台上字
    第5203號判決意旨參照），被告黃照驊於110年11月18日、1
    2月8日前往警局製作筆錄，主動告知所屬詐欺集團各成員、
    運作模式及詐欺細節，業如前述，足認被告黃照驊在有偵查
    犯罪職權之公務員發覺其犯罪前，已向警方自首本案全部犯
    行，進而接受裁判，故均依刑法第62條前段規定，就所犯如
    附表一編號1至21所示各罪均減輕其刑。至附表一編號1被害
    人盧建國發覺其受騙後，於110年10月18日至警局製作筆錄
    ；附表一編號2被害人吳芳閔發覺其受騙後，即於110年10月
    27日至警局製作筆錄；附表一編號3被害人蔡錞毅發覺其受
    騙後，於110年11月1日至警局製作筆錄；附表一編號7被害
    人楊莉敏發覺其受騙後，於110年11月17日至警局製作筆錄
    ；此有上開4名被害人之警詢筆錄在卷可考（見偵22533號卷
    一第251至255、367至371、441至445、633至635頁）。是該
    等被害人報案期間，雖係為警製作被告黃照驊上開警詢筆錄
    時點之前，然依該等被害人之供述，警方僅知悉該等被害人
    遭詐騙並匯款之事實，尚未發覺被告黃照驊涉犯如附表編號
    1至3、7所示之罪，難認警方對於被告黃照驊涉犯如附表編
    號1至3、7所示之罪已產生合理之可疑，依上開說明，被告
    黃照驊就如附表編號1至3、7所示之罪亦有自首減刑之適用
    ，附予敘明。
 (4)至辯護人為被告黃照驊請求依刑法第59條規定酌減其刑等語
    ，而按刑法第59條之酌量減輕其刑，必須犯罪另有特殊之原
    因與環境等等，在客觀上足以引起一般同情，認為即予宣告
    法定低度刑期尤嫌過重者，始有其適用（最高法院45年台上
    字第1165號判決參照）。又適用該條文酌量減輕其刑時，雖
    不排除審酌同法第57條各款所列之事由，惟其程度應達於客
    觀上足以引起同情，確可憫恕者，方屬相當（最高法院88年
    度台上字第4171號判決參照）。查本院審酌被告黃照驊正值
    青壯，不思以正當途徑獲取財物，竟為本案犯行，造成被害
    人等受害不清，且本院已依上開減刑事由減輕其所犯各罪之
    刑，實難再認其各開犯行在客觀上有足以引起一般同情之情
    狀，自無再適用刑法第59條規定之餘地，併此敘明。　　
(七)爰審酌被告等均已成年，身體四肢健全，卻不思以正當途徑
    謀取生活所需，明知詐騙集團對社會危害甚鉅，竟仍為圖謀
    個人私利，參與本案詐欺集團，遂行詐欺集團之犯罪計畫，
    騙取被害人等之積蓄，不僅使他人之財產權受到嚴重侵害且
    難以追償，同時妨礙檢警追緝犯罪行為人，破壞社會治安與
    金融秩序，重創人與人間之信任基礎，亦助長詐騙集團之猖
    獗與興盛，犯罪所生危害非輕，益見其等法治觀念淡薄，價
    值觀念偏差，所為應嚴予非難，且尚未與全部被害人達成和
    解，惟念被告等均坦認犯行，復衡以被告等於本案詐欺集團
    中之層級，兼衡被告等之犯罪動機與目的、犯罪手段、參與
    犯罪之程度、前科素行、被害人等受騙之損失，暨被告於本
    院審理時自陳學歷、職業、家庭經濟生活狀況等語（見本院
    卷一第353、383頁）等一切情狀，分別就被告黃照驊量處如
    附表二編號1至21；被告楊千輝量處如附表二編號3至21「罪
    名及宣告刑」欄所示之刑。再審酌被告等所犯各罪，時空相
    近、犯罪之手法與態樣具備類似性，並參諸刑法第51條第5
    款係採限制加重原則，而非累加原則之意旨，基於刑罰經濟
    與責罰相當之理性刑罰政策，考量被告等所犯數罪反映出之
    人格特性，兼衡刑罰規範目的、整體犯罪非難評價、各罪關
    連及侵害法益等面向，並各定應執行刑如主文第1、2項所示
    。
四、沒收部分：
(一)按沒收新制係參考外國立法例，為契合沒收之法律本質，認
    沒收為刑法所定刑罰及保安處分以外之法律效果，具有獨立
    性，而非刑罰（從刑），已明定沒收為獨立之法律效果，在
    修正刑法第5章之1以專章規範，故判決主文內諭知沒收，已
    毋庸於各罪項下分別宣告沒收，亦可另立一項合併為相關沒
    收宣告之諭知，使判決主文更簡明易懂，增進人民對司法之
    瞭解與信賴（最高法院106年度台上字第386號判決意旨參照
    ）。從而，本案有關沒收之諭知，依照上開判決意旨，即不
    在被告各罪項下分別宣告沒收，而另立一項合併為相關沒收
    宣告之諭知，以求簡明易懂。
(二)按犯罪所得，屬於犯罪行為人者，沒收之，於全部或一部不
    能沒收或不宜執行沒收時，追徵其價額，刑法第38條之1第1
    項前段、第3項定有明文。經查，被告黃照驊於本院準備程
    序時；供稱其犯罪所得為8萬元(見本院卷一第332、頁)，核
    屬被黃照驊告之犯罪所得，且未扣案，爰依刑法第38條之1
    第1項前段、第3項之規定諭知沒收，並於全部或一部不能沒
    收或不宜執行沒收時，追徵其價額。至被告楊千輝於本院準
    備程序供稱未收到報酬等語(見本院卷一第363頁)，卷內尚
    乏積極證據證明被告楊千輝就此獲有報酬，無從遽認被告楊
    千輝有實際獲取犯罪所得，尚無犯罪所得應予宣告沒收或追
    徵之問題。至於洗錢防制法第18條雖規定：「犯第14條之罪
    ，其所移轉、變更、掩飾、隱匿、收受、取得、持有、使用
    之財物或財產上利益，沒收之」，惟考量上開贓款已由車手
    及共同被告鄭迪允將全數贓款轉交「烏龍綠」或其指定之人
    ，而被告黃照驊因本案獲得的報酬為8萬元，被告楊千輝未
    收到報酬，若按如附表一各編號被害人遭詐欺的金額，對被
    告黃照驊、楊千輝諭知沒收與追徵，顯有違比例而屬過苛，
    本院審酌被告等之犯案情節及家庭經濟狀況等情形，均依刑
    法第38條之2第2項規定，認無宣告沒收與追徵之必要。至扣
    案物品分別在共同被告鄭迪允所駕駛之自用小客車，及共同
    被告林軒名之居所所扣得，參以卷內證據，難認為被告黃照
    驊、楊千輝所有，爰均不在其等所犯各罪項下宣告沒收。
據上論斷，應依刑事訴訟法第273 條之1 第1 項、第299條第1項
前段，組織犯罪防制條例第3條第1項後段，洗錢防制法第14條第
1項，刑法第11條前段、第28條、第339條之4第1項第2款、第55
條、第62條、第51條第5項、第38條之1第1項前段、第3項，刑法
施行法第1條之1第1項，判決如主文。
本案經檢察官周佩瑩提起公訴，檢察官蕭如娟到庭執行職務。
中　　華　　民　　國　　111 　年　　12　　月　　13　　日
                  刑事第七庭    法  官 林忠澤
以上正本證明與原本無異。
如不服本判決應於收受送達後20日內向本院提出上訴書狀，並應
敘述具體理由；其未敘述上訴之理由者，應於上訴期間屆滿後20
日內向本院補提理由書（均須按他造當事人之人數附繕本）「切
勿逕送上級法院」。
告訴人或被害人如不服判決，應備理由具狀向檢察官請求上訴，
上訴期間之計算，以檢察官收受判決正本之日起算。
　　　　                        書記官 許采婕
中　　華　　民　　國　　111 　年　　12　　月　　14　　日
附錄論罪科刑法條全文：
【組織犯罪防制條例第3條第1項】
發起、主持、操縱或指揮犯罪組織者，處3年以上10年以下有期
徒刑，得併科新臺幣1億元以下罰金；參與者，處6月以上5年以
下有期徒刑，得併科新臺幣1千萬元以下罰金。但參與情節輕微
者，得減輕或免除其刑。
【刑法第339條之4】
犯第339條詐欺罪而有下列情形之一者，處1年以上7年以下有期
徒刑，得併科1百萬元以下罰金：
一、冒用政府機關或公務員名義犯之。
二、三人以上共同犯之。
三、以廣播電視、電子通訊、網際網路或其他媒體等傳播工具，
    對公眾散布而犯之。
前項之未遂犯罰之。
【洗錢防制法第14條】
有第二條各款所列洗錢行為者，處7年以下有期徒刑，併科新臺
幣5百萬元以下罰金。
前項之未遂犯罰之。
前二項情形，不得科以超過其特定犯罪所定最重本刑之刑。　
附表一
編號 告訴人/被害人 詐騙方法 被害人匯款帳號 匯入第一層人頭帳戶 時間/金額 匯入第二層人頭帳戶 時間/金額 匯入第三層人頭帳戶 時間/金額 提領時間 提領地點 提領金額 (新臺幣) 提款車手 證據出處 1 盧建國 (提告) 於110年9月3日10時許，盧建國接獲富盛投顧公司隨機發送之簡訊，加入暱稱「投顧薇薇」LINE為好友，轉而加入「會員交流社群101」群組，由暱稱「徐煒忠」之人帶領盧建國等人操作股票買賣，於同年月24日，暱稱「徐煒忠」之人以「翻倉計畫」向盧建國誆稱：可以轉投資比特幣獲利云云，致盧建國陷於錯誤，依詐騙集團成員指示匯款。 盧建國之元大銀行帳號000-00000000000000號帳戶 黃紀威所有中國信託銀行帳號000000000000號帳戶。      110年10月5日9時48分許/70萬元      　 　 110年10月5日10時許 臺中市○區○○街00○0號統一超商錦新門市 10萬元 林軒名 1、證人即告訴人盧建國於警詢時之證述（見偵22533號卷一第251至255頁） 2、內政部警政署反詐騙諮詢專線紀錄表、元大銀行國內匯款申請書、告訴人之元大銀行鹿港分行帳戶之存款存摺封面與交易明細（見偵22533號卷一第249、263、267頁） 3、統一超商錦新門市監視器錄影畫面（見偵22533號卷一第89頁）　  4、黃紀威之中國信託銀行帳號000000000000號帳戶交易明細（見偵22533號卷一第243頁）        110年10月5日10時4分許  2萬元 林軒名  2 吳方閔   (提告) 　 於110年5月底，吳方閔經由交友軟體愛派族認識自稱「陳慧瑜」之女子，雙方以LINE聯絡，該女子提供虛偽之投資網站予吳方閔，佯稱：可藉由該投資平臺進行投資云云，致吳方閔陷於錯誤，依詐騙集團成員指示匯款。 　 國泰世華銀行帳號000-0000000000號帳戶 顏希珈所有陽信銀行帳號000000000000號帳戶。 110年10月13日17時17 分許/33萬元 　 張育彬所有中國信託商業銀行帳號000000000000號帳戶。     110年10月13日17時28分許/14萬6,983元（不含手續費） 林賢棟所有中國信託商業銀行帳號000000000000號帳戶。 110年10月13日17時40分許/14萬8,096元 110年10月13日18時30分許 臺中市○區○○○路000號 統一超商忠福門市 　 10萬元 林軒名 1、證人即告訴人吳方閔於警詢時之證述（見偵22533號卷一第367至371頁） 2、內政部警政署反詐騙諮詢專線紀錄表、高雄市政府警察局三民第二分局鼎金派出所陳報單、受（處）理案件證明單、受理各類案件紀錄表（見偵22533號卷一第363、365、373、375頁） 3、統一超商忠福門市監視器錄影畫面（見偵22533號卷一第91頁） 4、顏希珈之陽信銀行帳號000000000000號帳戶交易明細（見偵22533號卷一第284、285頁）  5、張育彬之中國信託商業銀行帳號000000000000號帳戶交易明細（見偵22533號卷一第315至319頁） 6、林賢棟之中國信託商業銀行帳號000000000000號帳戶存款交易明細（見偵22533號卷一第357至358頁）　       張育彬所有中國信託商業銀行帳號000000000000號帳戶。    110年10月13日17時29分許/14萬8,539元（不含手續費） 林賢棟所有中國信託商業銀行帳號000000000000號帳戶。  110年10月13日17時41分許/5萬8,693元 110年10月13日 18時31分許  10萬元 林軒名       張育彬所有中國信託商業銀行帳號000000000000號帳戶。    110年10月13日17時30分許/9萬5,863元（不含手續費） 　 林賢棟所有中國信託商業銀行帳號000000000000號帳戶。  110年10月13日17時42分許/5萬8,624元 110年10月13日 18時33分許 　  10萬元 　 林軒名 　        林賢棟所有中國信託商業銀行帳號000000000000號帳戶。  110年10月13日17時44分許/3萬2,479元      3 蔡錞毅   (提告) 於110年10月26日前某時，以探探交友軟體自稱「林崴婕」聯繫告訴人蔡錞毅，以LINE通訊軟體佯稱：有賺錢機會云云，並提供淘寶網址，致蔡錞毅陷於錯誤，依詐騙集團成員指示匯款。 蔡錞毅之國泰世華銀行帳號000-000000000000號帳戶 陳威榤所有中國信託銀行帳號000000000000號帳戶 110年10月26日15時51分許/225萬元 廖祐嶔所有中國信託商業銀行帳號000000000000號帳戶。  110年10月26日16時1分許/33萬891元 薛猛嶽所有國泰世華商業銀行帳號000000000000帳戶。    110年10月26日18時40分許/10萬元 110年10月26日19時1分許 臺中市○區○○路000巷0號 全聯福利中心台中民權門市 10萬元 林軒名 1、證人即告訴人蔡錞毅於警詢時之證述（見偵22533號卷一第441至445頁）　  2、證人陳慧瑾於警詢、偵訊時之證述（見偵30270號卷二第9頁，偵30270號卷三第703頁）　  3、內政部警政署反詐騙諮詢專線紀錄表、新竹市警察局第二分局關東橋派出所陳報單、受（處）理案件證明單、詐欺集團成員自稱「林崴婕」之翻拍畫面、臨櫃匯款單（見偵22533號卷一第437、439、447、449頁） 4、全聯福利中心台中民權門市、國泰世華商業銀行西臺中分行、國泰世華商業銀行篤行分行、全家超商竹南龍佳門市之監視器錄影畫面（見偵22533號卷一第93至97頁，偵22533號卷三第543頁） 5、陳威榤之中國信託銀行帳號000000000000號帳戶交易明細（見偵22533號卷一第386、386-1頁） 6、廖祐嶔之中國信託商業銀行帳號000000000000號帳戶交易明細（見偵22533號卷一第397、399頁）　  7、薛猛嶽所有國泰世華商業銀行帳號000000000000帳戶交易明細（見偵22533號卷一第421頁） 8、林明輝之中華郵政股份有限公司帳號00000000000000號帳戶交易明細（見偵30270號卷二第297頁）　 　        廖祐嶔所有中國信託商業銀行帳號000000000000號帳戶。    110年10月26日16時2分許/22萬9,765元 薛猛嶽所有國泰世華商業銀行帳號000000000000帳戶。    110年10月26日18時40分許/6萬元  110年10月26日19時3分許 臺中市○區○○路000巷0號 全聯福利中心台中民權門市 6萬元 林軒名       廖祐嶔所有中國信託商業銀行帳號000000000000號帳戶。 110年10月27日16時3分許/51萬9,871元 薛猛嶽所有國泰世華商業銀行帳號000000000000帳戶。 110年10月27日00時00分許/9萬3,369元  110年10月27日0時8分許 臺中市○區○○路000號國泰世華商業銀行西臺中分行                  10萬元 林軒名       廖祐嶔所有中國信託商業銀行帳號000000000000號帳戶。 110年10月26日16時4分許/75萬3,119元 薛猛嶽所有國泰世華商業銀行帳號000000000000帳戶。  110年10月27日00時00分許/9萬9,633元 110年10月27日0時9分許 臺中市○區○○路000號國泰世華商業銀行西臺中分行                   10萬元 林軒名       廖祐嶔所有中國信託商業銀行帳號000000000000號帳戶。 110年10月26日16時4分許/20萬5,541元 薛猛嶽所有國泰世華商業銀行帳號000000000000帳戶。 110年10月27日00時02分許/8萬2,231元  110年10月27日0時15分許 臺中市○區○○路000號國泰世華商業銀行篤行分行       10萬元 林軒名       廖祐嶔所有中國信託商業銀行帳號000000000000號帳戶。 110年10月26日16時6分許/19萬9,661元 薛猛嶽所有國泰世華商業銀行帳號000000000000帳戶。 110年10月27日00時03分許/29萬3,311元   110年10月27日0時16分許 臺中市○區○○路000號國泰世華商業銀行篤行分行      10萬元 林軒名       廖祐嶔所有中國信託商業銀行帳號000000000000號帳戶。 110年10月26日16時7分許/1萬5,331元  110年10月27日0時17分許 臺中市○區○○路000號國泰世華商業銀行篤行分行       10萬元 林軒名       廖祐嶔所有中國信託商業銀行帳號000000000000號帳戶。 110年10月26日16時30分許/9萬7,553元(起訴書誤載為110年10月27日1時15分許/3萬元)　 林明輝所有中華郵政股份有限公司帳號00000000000000號帳戶。  110年10月27日1時15分許/3萬元  110年10月27日 2時40分許 苗栗縣○○鎮○○○街0號 全家超商竹南龍佳門市 2萬元報酬 陳慧瑾  4 許蕙萍   (提告) 於110年7月29日18時14分許，許蕙萍接獲隨機發送之簡訊，加入自稱「林曉蕾」LINE為好友，該人提供虛偽之交易平臺連結資訊予許慧萍，佯稱可藉該交易平臺操作外匯獲利云云，致許慧萍陷於錯誤，依詐騙集團成員指示匯款。 許蕙萍之中華郵政股份有限公司帳號000-00000000000000號帳戶 吳昌民所有臺灣銀行帳號000000000000號帳戶。      110年10月21日15時23分許/113萬元 廖祐嶔所有中國信託商業銀行帳號000000000000號帳戶。 110年10月21日15時47分許/31萬1,981元（不含手續費） 　 110年10月21日17時18分許 臺中市○區○○路000號統一超商華生門市 10萬元 林軒名 1、證人即告訴人許蕙萍於警詢時之證述（見偵22533號卷一第491至501頁） 2、內政部警政署反詐騙諮詢專線紀錄表、郵政跨行匯款申請書、宜蘭縣政府警察局礁溪分局福成派出所陳報單、受理各類案件紀錄表、受（處）理案件證明單（見偵22533號卷一第487至489、515、527、529、531頁） 3、統一超商華生門市、統一超商忠福門市、統一超商興大門市、統一超商民主門市之監視器錄影畫面（見偵22533號卷一第103至109頁）　 4、吳昌民之臺灣銀行帳號000000000000號帳戶交易明細（見偵22533號卷一第459頁） 5、廖祐嶔之中國信託商業銀行帳號000000000000號帳戶交易明細（見偵22533號卷一第475-1至476-1頁）　 　           廖祐嶔所有中國信託商業銀行帳號000000000000號帳戶。 110年10月21日15時48分許/32萬1,191元（不含手續費） 　 110年10月21日17時19分許 臺中市○區○○路000號統一超商華生門市 10萬元 林軒名       廖祐嶔所有中國信託商業銀行帳號000000000000號帳戶。 110年10月21日15時48分許/31萬2,881元（不含手續費） 　 110年10月21日17時20分許 臺中市○區○○路000號統一超商華生門市 10萬元 林軒名       廖祐嶔所有中國信託商業銀行帳號000000000000號帳戶。 110年10月21日15時49分許/17萬1,312元（不含手續費） 　 110年10月21日17時25分許 臺中市○區○○○路000號 統一超商忠福門市 10萬元 林軒名       廖祐嶔所有中國信託商業銀行帳號000000000000號帳戶。 110年10月21日15時50分許/1萬2,111元（不含手續費） 　 　 　 　 　 　 　 　 　 　 　 110年10月21日17時26分許 臺中市○區○○○路000號 統一超商忠福門市 10萬元 林軒名         110年10月22日0時10分許 臺中市○區○○路000號統一超商興大門市 10萬元 林軒名         110年10月22日0時11分許 臺中市○區○○路000號統一超商興大門市 10萬元 林軒名         110年10月22日0時12分許 臺中市○區○○路000號統一超商興大門市 10萬元 林軒名         110年10月22日0時18分許 臺中市○區○○路0段000號 統一超商民主門市 10萬元 林軒名         110年10月22日0時19分許 臺中市○區○○路0段000號 統一超商民主門市 7萬元 林軒名    5 溫紹宏   (提告) 於110年7月28日某時，溫紹宏接獲隨機發送之簡訊，加入自稱「林曉蕾」LINE為好友，該人提供虛偽之交易平臺連結資訊予許慧萍，佯稱可藉該交易平臺操作外匯獲利云云，致溫紹宏陷於錯誤，依詐騙集團成員指示匯款。 溫紹宏之國泰世華銀行帳號000-000000000000號帳戶 吳昌民所有臺灣銀行帳號000000000000號帳戶。 110年10月22日10時48分許/33萬元 廖祐嶔所有中國信託商業銀行帳號000000000000號帳戶。 110年10月22日10時53分許/12萬5521元（不含手續費）  110年10月22日15時51分許 臺中市○區○○路00號中國信託商業銀行臺中分行 120萬元【逾62萬元部分(33萬元+29萬元=62萬元)，乃溫紹宏、高逸成以外之民眾所匯款項，非本件起訴範圍】 廖祐嶔 1、證人即告訴人溫紹宏於警詢時之證述（見偵22533號卷一第537至547頁） 2、內政部警政署反詐騙諮詢專線紀錄表、臺北市政府警察局中正第二分局南海路派出所受（處）理案件證明單、國泰世華銀行存摺影本、國泰世華商業銀行匯出匯款憑證、LINE對話紀錄翻拍畫面、投資網站翻拍照片（見偵22533號卷一第535、553、563、573、591、607至609、611至613頁） 3、中國信託商業銀行臺中分行監視器錄影畫面、中國信託商業銀行臺中分行取款憑條（見偵22533號卷一第113頁） 4、吳昌民之臺灣銀行帳號000000000000號帳戶交易明細（見偵22533號卷一第461頁） 5、廖祐嶔之中國信託商業銀行帳號000000000000號帳戶交易明細（見偵22533號卷一第476-1、481頁）      廖祐嶔所有中國信託商業銀行帳號000000000000號帳戶。 110年10月22日10時53分許/13萬8772元（不含手續費）            廖祐嶔所有中國信託商業銀行帳號000000000000號帳戶。 110年10月22日10時54分許/5萬8223元（不含手續費）         6 高潓成   (未提告) 於110年8月間某日，高潓成經由臉書股票討論社團，加入LINE「VIP33AI智能量化」群組，與自稱「洪天峰」、「林曉蕾」等人聯絡，「林曉蕾」提供虛偽之交易平臺連結資訊予高潓成，佯稱可藉該交易平臺操作外匯獲利云云，致高潓成陷於錯誤，依詐騙集團成員指示匯款。 高潓成之元大銀行帳號000-00000000000000號帳戶 吳昌民所有臺灣銀行帳號000000000000號帳戶。 110年10月22日13時36分許/19萬元 廖祐嶔所有中國信託商業銀行帳號000000000000號帳戶。 110年10月22日13時36分許/8萬2133元（不含手續費）      1、證人即被害人高潓成於警詢時之證述（見偵22533號卷一第621至625頁） 2、內政部警政署反詐騙諮詢專線紀錄表、新北市政府警察局板橋分局沙崙派出所受（處）理案件證明單（見偵22533號卷一第617至619、627頁） 3、中國信託商業銀行臺中分行監視器錄影畫面、中國信託商業銀行臺中分行取款憑條（見偵22533號卷一第113頁） 4、吳昌民之臺灣銀行帳號000000000000號帳戶交易明細（見偵22533號卷一第461頁） 5、廖祐嶔之中國信託商業銀行帳號000000000000號帳戶交易明細（見偵22533號卷一第479、481頁）      廖祐嶔所有中國信託商業銀行帳號000000000000號帳戶。 110年10月22日13時37分許/5萬2331元（不含手續費）            廖祐嶔所有中國信託商業銀行帳號000000000000號帳戶。 110年10月22日13時37分許/5萬2333元（不含手續費）            廖祐嶔所有中國信託商業銀行帳號000000000000號帳戶。 110年10月22日13時49分許/1萬9113元（不含手續費）       7 楊莉敏   (提告) 於110年10月初，楊莉敏見閱股票投資網站，以LINE加入群組，與自稱「助理嘉慧」之人聯絡，邀約楊莉敏加入「水陽投資工作室」等網站會員，佯稱可藉該等投資網站操作股票獲利云云，致楊莉敏陷於錯誤，依詐騙集團成員指示匯款。 楊莉敏之新光銀行帳號000-0000000000000號帳戶 吳昌民所有臺灣銀行帳號000000000000號帳戶。 110年10月22日14時12分許/8888元 廖祐嶔所有中國信託商業銀行帳號000000000000號帳戶。 110年10月22日15時3分許/6231元 　 110年10月22日17時10分許 臺中市○區○村路0段000號 統一超商美村門市 3萬元【逾8888元部分，乃楊莉敏以外之民眾所匯款項，非本件起訴範圍】 林軒名 1、證人即告訴人楊莉敏於警詢時之證述（見偵39821號卷四第429至433頁） 2、內政部警政署反詐騙諮詢專線紀錄表、宜蘭縣政府警察局刑事警察大隊受（處）理案件證明單、新光銀行帳戶綜合理財存摺封面與交易明細、金融機構聯防機制通報單、宜蘭縣政府警察局刑事警察大隊受理詐騙帳戶通報警示簡便格式表（見偵39821號卷四第427、435、443、437、451頁） 3、統一超商美村門市監視器錄影畫面（見偵22533號卷一第111頁） 4、吳昌民之臺灣銀行帳號000000000000號帳戶交易明細（見偵22533號卷一第461頁） 5、廖祐嶔之中國信託商業銀行帳號000000000000號帳戶交易明細（見偵22533號卷一第481頁） 8 田景賓   (提告) 於110年10月底，田景賓之手機接獲有關投資飆股之簡訊，以LINE與詐欺集團成員聯絡，該詐欺集團成員向田景賓佯稱可藉由某投資平臺進行股票投資云云，致田景賓陷於錯誤，依詐騙集團成員指示匯款。 田景賓之中國信託銀行帳號000-000000000000號帳戶 姚硬華所有彰化商業銀行帳號00000000000000號帳戶。 110年11月2日16時50分許/3萬元 　 　 110年11月2日17時20分許 臺中市○區○○○道0段0號 彰化銀行北臺中分行 3萬元 林軒名 1、證人即告訴人田景賓於警詢時之證述（見偵22533號卷一第683至685頁） 2、內政部警政署反詐騙諮詢專線紀錄表、新北市政府警察局海山分局埔墘派出所陳報單、受（處）理案件證明單、受理各類案件紀錄表（見偵22533號卷一第679、681、687、689頁） 3、彰化銀行北臺中分行監視器錄影畫面（見偵22533號卷一第137頁）　 4、姚硬華之彰化商業銀行帳號00000000000000號帳戶交易明細（見偵22533號卷一第652頁）   9 　 趙珆萱   (未提告) 　 於110年11月1日，趙珆萱經由LINE與自稱「張佳怡」之人介紹，認識暱稱「展」、「Eavn」等人，該等向趙珆萱佯稱可藉由其等提供之網站炒外匯獲利云云，致趙珆萱陷於錯誤，依詐騙集團成員指示匯款。 　 趙珆萱之中國信託銀行帳號000-000000000000號帳戶 姚硬華所有彰化商業銀行帳號00000000000000號帳戶。 110年11月2日16時51分許/10萬元 　 　 110年11月2日17時21分許 臺中市○區○○○道0段0號 彰化銀行北臺中分行 3萬元 林軒名 1、證人即被害人趙珆萱於警詢時之證述（見偵22533號卷一第703至705頁） 2、內政部警政署反詐騙諮詢專線紀錄表、新北市政府警察局土城分局頂埔派出所陳報單、受理各類案件紀錄表、受（處）理案件證明單、投資網站翻拍照片、LINE對話記錄翻拍照片、存摺內頁明細翻拍照片（見偵22533號卷一第699、701、709至727頁） 3、彰化銀行北臺中分行監視器錄影畫面（見偵22533號卷一第137頁）　 4、姚硬華之彰化商業銀行帳號00000000000000號帳戶交易明細（見偵22533號卷一第652頁） 　      姚硬華所有彰化商業銀行帳號00000000000000號帳戶。 110年11月2日16時52分許/10萬元 　 　 110年11月2日17時21分許 臺中市○區○○○道0段0號 彰化銀行北臺中分行 3萬元 林軒名      　 　 　 110年11月2日17時22分許 臺中市○區○○○道0段0號 彰化銀行北臺中分行 1萬元 林軒名  10 黃亞瑾   (提告) 於110年9月16日，黃亞瑾點擊APP股票同學會之連結，以LINE與自稱「陳淼欣」、「許文翰」等人聯絡，佯稱黃亞瑾可藉該股票討論群組操盤某股票獲利云云，致黃亞瑾陷於錯誤，依詐騙集團成員指示匯款。 黃亞瑾之聯邦銀行帳號000000000000號帳戶 陳志慶所有第一商業銀行帳號00000000000號帳戶。 110年11月4日9時44分許/60萬元 林家安所有中國信託商業銀行帳號000000000000號帳戶。 110年11月4日11時36分許/32萬1321元  110年11月4日14時17分許 臺中市○區○○○道0段000號中國信託商業銀行科博分行      120萬元 林家安 1、證人即告訴人黃亞瑾於警詢時之證述（見偵22533號卷二第267至275頁） 2、內政部警政署反詐騙諮詢專線紀錄表、臺北市政府警察局大安分局安和路派出所受（處）理案件證明單、受理各類案件紀錄表（見偵22533號卷二第265、277、279頁） 3、中國信託商業銀行科博分行監視器錄影畫面、中國信託商業銀行科博分行取款憑條（見偵22533號卷一第127、129頁）　  4、陳志慶之第一商業銀行帳號00000000000號帳戶交易明細（見偵22533號卷二第13頁） 5、林家安所有中國信託商業銀行帳號000000000000號帳戶交易明細（見偵22533號卷二第207頁、215）      林家安所有中國信託商業銀行帳號000000000000號帳戶。 110年11月4日11時37分許/32萬1363元       11 謝承光   (提告) 於110年9月9日14時49分許，謝承光接獲隨機發送之簡訊，以LINE與自稱「郭筱筱」之人聯絡，該人向謝承光佯稱可藉由加入「VIP大咖同學會」群組獲得股票明牌投資獲利云云，致謝承光陷於錯誤，依詐騙集團成員指示匯款。 謝承光之臺灣中小企業銀行帳號00000000000帳戶 陳志慶所有第一商業銀行帳號00000000000號帳戶。 110年11月4日10時42分許/20萬元 林家安所有中國信託商業銀行帳號000000000000號帳戶。 110年11月4日11時38分許/36萬3213元      1、證人即告訴人謝承光於警詢時之證述（見偵22533號卷二第285至287頁） 2、內政部警政署反詐騙諮詢專線紀錄表、臺灣中小企業銀行匯款申請書、新北市政府警察局三重分局長泰派出所受（處）理案件證明單（見偵22533號卷二第283至284、291、299頁）  3、中國信託商業銀行科博分行監視器錄影畫面、中國信託商業銀行科博分行取款憑條（見偵22533號卷一第127、129頁）　  4、陳志慶之第一商業銀行帳號00000000000號帳戶交易明細（見偵22533號卷二第13頁） 5、林家安所有中國信託商業銀行帳號000000000000號帳戶交易明細（見偵22533號卷二第209、215頁） 12 謝慧玲   (提告) 於110年9月3日某時，詐欺集團成員冒稱元大銀行股票專員「陳淼欣」，以LINE與謝慧玲聯絡，佯稱謝慧玲可購買經由老師直播推薦之股票上漲獲利，並藉由APP「宏達」投資平臺云云，致謝慧玲陷於錯誤，依詐騙集團成員指示匯款。 於110年11月4日12時8分許在土地銀行南港分行臨櫃匯款 陳志慶所有第一商業銀行帳號00000000000號帳戶。              110年11月4日12時22分許/10萬元 林家安所有中國信託商業銀行帳號000000000000號帳戶。 110年11月4日12時35分許/15萬2123元      1、證人即告訴人謝慧玲於警詢時之證述（見偵22533號卷三第610至612頁） 2、新北市政府警察局新店分局碧潭派出所陳報單、受理各類案件紀錄表、受（處）理案件證明單、內政部警政署反詐騙諮詢專線紀錄表、臺灣土地銀行匯款申請書（見偵22533號卷三第607至609、617、620頁） 3、中國信託商業銀行科博分行監視器錄影畫面、中國信託商業銀行科博分行取款憑條（見偵22533號卷一第127、129頁）　  4、陳志慶之第一商業銀行帳號00000000000號帳戶交易明細（見偵22533號卷二第13頁） 5、林家安所有中國信託商業銀行帳號000000000000號帳戶交易明細（見偵22533號卷二第213、215頁） 13 林保良   (提告) 於110年9月中旬某日，林保良接獲隨機發送之簡訊，以LINE與自稱「許文翰」、「林雅萱」等人聯絡，該等向林保良佯稱可藉由加入該群組獲得推薦投資之股票獲利云云，致林保良陷於錯誤，依詐騙集團成員指示匯款。 林保良之遠東國際商業銀行帳號000-00000000000000號帳戶 陳志慶所有第一商業銀行帳號00000000000號帳戶。 110年11月4日13時32分許/1萬元 林家安所有中國信託商業銀行帳號000000000000號帳戶。      110年11月4日13時41分許/9萬3132元      1、證人即告訴人林保良於警詢時之證述（見偵30270號卷三第263至273頁） 2、內政部警政署反詐騙諮詢專線紀錄表、新北市政府警察局新店分局碧潭派出所陳報單、受（處）理案件證明單、金融機構聯防機制通報單、被害人與暱稱「林雅萱」、「環球周經理」之LINE對話紀錄截圖（見偵39821號卷四第625、639至673頁）　  3、中國信託商業銀行科博分行監視器錄影畫面、中國信託商業銀行科博分行取款憑條（見偵22533號卷一第127、129頁）　  4、陳志慶之第一商業銀行帳號00000000000號帳戶交易明細（見偵22533號卷二第13頁） 5、林家安所有中國信託商業銀行帳號000000000000號帳戶交易明細（見偵22533號卷二第213、215頁） 14 施凱翰   (提告) 於110年10月中旬某日，施凱翰接獲隨機發送之簡訊，以LINE與自稱「林芷瑄」、「許文翰」等人聯絡，該等向施凱翰佯稱可藉由加入群組獲得股票消息投資獲利云云，致施凱翰陷於錯誤，依詐騙集團成員指示匯款。 施凱翰之遠東國際商業銀行帳號000-00000000000000號帳戶    陳志慶所有第一商業銀行帳號00000000000號帳戶。 110年11月4日13時27分許/56萬元 林家安所有中國信託商業銀行帳號000000000000號帳戶。 110年11月4日16時52分許/63萬2123元      1、證人即告訴人施凱翰於警詢時之證述（見偵22533號卷二第333至341頁） 2、施凱翰之遠東國際商業銀行往來明細查詢資料（見偵22533號卷二第345頁）  3、中國信託商業銀行科博分行監視器錄影畫面、中國信託商業銀行科博分行取款憑條（見偵22533號卷一第127、129頁）　  4、陳志慶之第一商業銀行帳號00000000000號帳戶交易明細（見偵22533號卷二第13、15頁） 5、林家安所有中國信託商業銀行帳號000000000000號帳戶交易明細（見偵22533號卷二第215頁） 15 柯綜慶   (提告) 於110年9月間某日，柯綜慶以LINE與暱稱「安琪」之人聯絡，該人向柯綜慶佯稱可藉由加入「軍官行動小分隊0231」群組獲得股票明牌云云，致柯綜慶陷於錯誤，依詐騙集團成員指示匯款。 柯綜慶之兆豐國際商業銀行帳號000-00000000000號帳戶 陳志慶所有第一商業銀行帳號00000000000號帳戶。 110年11月5日9時6分許/10萬元   110年11月5日 14時9分許 臺中市○區○○路0段00號 第一商業銀行南臺中分行 90萬元【逾35萬元部分(10萬元+5萬元+5萬元+萬元+5萬元+5萬元=35萬元)，乃柯綜慶、黃于齊、劉由幸、郭麗玲以外之民眾所匯款項，非本件起訴範圍】 陳志慶 1、證人即告訴人柯綜慶於警詢時之證述（見偵22533號卷二第33至39頁） 2、內政部警政署反詐騙諮詢專線紀錄表、臺中市政府警察局第二分局育才派出所受（處）理案件證明單、轉帳交易紀錄之手機翻拍照片、被害人與詐欺集團成員暱稱「安琪」、「文翰」之LINE對話記錄翻拍照片（見偵22533號卷二第31、41、49、51至55頁） 3、第一商業銀行南台中分行111年3月17日一南台中字第00053號函檢送陳志慶所有第一商業銀行帳號00000000000號帳戶於110年11月5日臨櫃提領影像及提款單（見偵30270號卷三第313至319頁）　  4、陳志慶之第一商業銀行帳號00000000000號帳戶交易明細（見偵22533號卷二第15頁） 16 黃于齊   (未提告) 於110年10月初某日，黃于齊於LINE認識自稱「陳雅茹」之人，該人向黃于齊介紹「環球資本」網站，佯稱黃于齊加入該投資網站投資股票可獲利10倍云云，致黃于齊陷於錯誤，依詐騙集團成員指示匯款。 黃于齊之富邦銀行帳號000000000000號帳戶 陳志慶所有第一商業銀行帳號00000000000號帳戶。 110年11月5日9時11分許/5萬元       1、證人即被害人黃于齊於警詢時之證述（見偵22533號卷二第77至79頁） 2、新北市政府警察局新店分局安康派出所陳報單、受（處）理案件證明單、轉帳紀錄之翻拍照片（見偵22533號卷二第75、81、85頁）　  3、第一商業銀行南台中分行111年3月17日一南台中字第00053號函檢送陳志慶所有第一商業銀行帳號00000000000號帳戶於110年11月5日臨櫃提領影像及提款單（見偵30270號卷三第313至319頁）　  4、陳志慶之第一商業銀行帳號00000000000號帳戶交易明細（見偵22533號卷二第15頁） 17 劉由幸 (提告) 於110年10月底某日，劉由幸於LINE認識自稱「林芷瑄」之人，該人向劉由幸介紹「環球投資公司」股票訊息，佯稱劉由幸可加入投資群組投資股票獲利云云，致劉由幸陷於錯誤，依詐騙集團成員指示匯款。 劉由幸之合作金庫銀行帳號006~0000000000000號帳戶   陳志慶所有第一商業銀行帳號00000000000號帳戶。 110年11月5日10時39分許/5萬元       1、證人即告訴人劉由幸於警詢時之證述（見偵22533號卷二第97至105頁） 2、高雄市政府警察局旗山分局美濃分駐所陳報單、受理各類案件紀錄表、內政部警政署反詐騙諮詢專線紀錄表（見偵22533號卷二第91、93、95頁）   3、第一商業銀行南台中分行111年3月17日一南台中字第00053號函檢送陳志慶所有第一商業銀行帳號00000000000號帳戶於110年11月5日臨櫃提領影像及提款單（見偵30270號卷三第313至319頁）　  4、陳志慶之第一商業銀行帳號00000000000號帳戶交易明細（見偵22533號卷二第15頁）     陳志慶所有第一商業銀行帳號00000000000號帳戶。 110年11月5日10時41分許/5萬元        18 郭麗玲  (提告) 於110年10月底某日，郭麗玲接獲以LINE隨機發送之簡訊，郭麗玲以LINE與自稱「林芷萱」等人，該等向郭麗玲介紹「環球投資公司」股票訊息，佯稱郭麗玲可加入投資網站進行投資獲利云云，致郭麗玲陷於錯誤，依詐騙集團成員指示匯款。 郭麗玲之遠東銀行帳號000-0000000000000號帳戶  陳志慶所有第一商業銀行帳號00000000000號帳戶。 110年11月5日11時46分許/5萬元       1、證人即告訴人郭麗玲於警詢時之證述（見偵22533號卷二第109至111頁） 2、第一商業銀行南台中分行111年3月17日一南台中字第00053號函檢送陳志慶所有第一商業銀行帳號00000000000號帳戶於110年11月5日臨櫃提領影像及提款單（見偵30270號卷三第313至319頁）　  3、陳志慶之第一商業銀行帳號00000000000號帳戶交易明細（見偵22533號卷二第15頁）     陳志慶所有第一商業銀行帳號00000000000號帳戶。 110年11月5日11時48分許/5萬元        19 洪寶騰   (提告) 於110年10月間某日，洪寶騰接獲LINE隨機發送之簡訊，以LINE與自稱「許老師」之人聯絡，該人向洪寶騰佯稱可藉由加入「股漲之間」群組投資股票獲利云云，致洪寶騰陷於錯誤，依詐騙集團成員指示匯款。 於110年5日13時29分在五甲二路合作金庫臨櫃匯款  陳志慶所有第一商業銀行帳號00000000000號帳戶。 110年11月5日13時20分許/40萬元 邱志強所有合作金庫商業銀行帳號0000000000000帳戶。 110年11月5日15時43分/4萬9,113元 　 110年11月05日 16時07分 臺中市○區○○○路000號合作金庫銀行忠明南路分行 3萬元 林軒名 1、證人即告訴人洪寶騰於警詢時之證述（見偵22533號卷二第61至65頁） 2、內政部警政署反詐騙諮詢專線紀錄表、合作金庫銀行五甲分行匯款申請書、高雄市政府警察局鳳山分局南成派出所受（處）理案件證明單、受理各類案件紀錄表、受理詐騙帳戶通報警示簡便格式表、金融機構聯防機制通報單（見偵39821號卷五第359、367、371、373、377、389頁）  3、合作金庫銀行忠明南路分行監視器錄影畫面（見偵22533號卷三第487頁） 4、陳志慶之第一商業銀行帳號00000000000號帳戶交易明細（見偵22533號卷二第15至17頁） 5、邱志強之合作金庫商業銀行帳號0000000000000帳戶交易明細（見偵39821號卷五第353頁）　       邱志強所有合作金庫商業銀行帳號0000000000000帳戶。 110年11月5日15時45分/4萬9,111元 　 110年11月05日 16時08分許 臺中市○區○○○路000號合作金庫銀行忠明南路分行 3萬元 林軒名       邱志強所有合作金庫商業銀行帳號0000000000000帳戶。  110年11月5日15時50分/1,746元 　 110年11月05日 16時09分許 臺中市○區○○○路000號合作金庫銀行忠明南路分行 3萬元 林軒名        　 110年11月05日 16時11分許 臺中市○區○○○路000號合作金庫銀行忠明南路分行 9000元 林軒名  20 洪惠玉   (提告) 於110年9月20日以LINE與自稱「林念怡」之人聯絡，該人向洪惠玉佯稱可藉由加入群組投資股票、期貨獲利云云，致洪惠玉陷於錯誤，依詐騙集團成員指示匯款。 洪惠玉之臺灣中小企業銀行帳號00000000000帳戶  陳志慶所有第一商業銀行帳號00000000000號帳戶。 110年11月10日14時20分許/100萬元 　 　 110年11月10日 14時52分許 臺中市○區○○○道0段000號第一銀行北臺中分行 90萬元 陳志慶 1、證人即告訴人洪惠玉於警詢時之證述（見偵39821號卷五第147至151、163至171頁） 2、LINE對話紀錄翻拍照片、臺灣中小企業銀行匯款申請書、臺東縣警察局臺東分局初鹿派出所受（處）理案件證明單（見偵39821號卷五第155、159至161、157、175頁）　  3、第一商業銀行北臺中分行監視器錄影畫面（見偵22533號卷一第117頁） 4、第一商業銀行北台中分行2022/04/20一北台中字第00050號函檢送陳志慶所有第一商業銀行帳號00000000000號帳戶於110年11月10日提款單（見偵39821號卷五第35至39頁）　  5、陳志慶之第一商業銀行帳號00000000000號帳戶交易明細（見偵22533號卷二第17頁） 21 呂志明   (提告) 於110年9月13日以LINE與自稱「林語溪」之人聯絡，該人向呂志明佯稱可藉由加入「A信達通告VIP101」群組投資比特幣、黃金指數交易獲利云云，致呂志明陷於錯誤，依詐騙集團成員指示匯款。 呂志明之兆豐國際商業銀行帳號000-00000000000號帳戶 陳志慶所有第一商業銀行帳號00000000000號帳戶。 110年11月10日16時32許/30萬元 范晟維所有中國信託商業銀行帳號000000000000帳戶。  110年11月12日13時54分許/55萬元      (陳志慶在苗栗縣○○鎮○○路00號第一商業銀行竹南分行匯款) 　 110年11月12日 17時03分許 苗栗縣○○鎮○○路○段000○000號統一超商貞豪門市 2萬元 集團內某提領車手 1、證人即告訴人呂志明於警詢時之證述（見偵39821號卷五第179至193頁） 2、刑事警察局偵查第四大隊陳報單、受理各類案件紀錄表、受（處）理案件證明單、投資LINE群組之手機翻拍照片、兆豐國際商業銀行存摺影本（見偵39821號卷五第195、197、199、201至203、207頁） 3、第一商業銀行竹南分行2022/05/25一竹南字第00150號函暨所附陳志慶所有第一商業銀行帳號00000000000號帳戶於110年11月12日13時54分匯款申請書（見偵39821號卷五第43至45頁）　 　 4、陳志慶之第一商業銀行帳號00000000000號帳戶交易明細（見偵22533號卷二第17、21頁） 5、范晟維之中國信託商業銀行帳號000000000000帳戶交易明細（見偵39821號卷五第51、52頁同）         110年11月12日 17時04分許  2萬元          110年11月12日 17時05分許  2萬元          110年11月12日 17時06分許  2萬元          110年11月12日 17時06分許  2萬元          110年11月12日 17時07分許  2萬元          110年11月13日 1時56分許 新竹市○○區○○○路0號 統一超商松邑門市 2萬元 集團內某提領車手           2萬元            2萬元            2萬元            2萬元            2萬元          110年11月14日 00時21分許 苗栗縣○○市○○路000號 統一超商鈱鎙門市 5萬元 集團內某提領車手         110年11月14日 0時22分許  2萬元          110年11月14日 0時23分許  2萬元            2萬元   
附表二
編號 犯罪事實  罪名及宣告刑  1 附表一編號1 黃照驊三人以上共同犯詐欺取財罪，處有期徒刑拾月。   2 附表一編號2 黃照驊三人以上共同犯詐欺取財罪，處有期徒刑捌月。   3 附表一編號3 黃照驊三人以上共同犯詐欺取財罪，處有期徒刑壹年。 楊千輝三人以上共同犯詐欺取財罪，累犯，處有期徒刑壹年拾壹月。  4 附表一編號4 黃照驊三人以上共同犯詐欺取財罪，處有期徒刑拾月。 楊千輝三人以上共同犯詐欺取財罪，累犯，處有期徒刑壹年拾月。  5 附表一編號5 黃照驊三人以上共同犯詐欺取財罪，處有期徒刑拾月。 楊千輝三人以上共同犯詐欺取財罪，累犯，處有期徒刑壹年肆月。  6 附表一編號6 黃照驊三人以上共同犯詐欺取財罪，處有期徒刑捌月。 楊千輝三人以上共同犯詐欺取財罪，累犯，處有期徒刑壹年貳月。  7 附表一編號7 黃照驊三人以上共同犯詐欺取財罪，處有期徒刑柒月。 楊千輝三人以上共同犯詐欺取財罪，累犯，處有期徒刑壹年壹月。  8 附表一編號8 黃照驊三人以上共同犯詐欺取財罪，處有期徒刑柒月。 楊千輝三人以上共同犯詐欺取財罪，累犯，處有期徒刑壹年壹月。  9 附表一編號9 黃照驊三人以上共同犯詐欺取財罪，處有期徒刑捌月。 楊千輝三人以上共同犯詐欺取財罪，累犯，處有期徒刑壹年貳月。  10 附表一編號10 黃照驊三人以上共同犯詐欺取財罪，處有期徒刑拾月。 楊千輝三人以上共同犯詐欺取財罪，累犯，處有期徒刑壹年肆月。  11 附表一編號11 黃照驊三人以上共同犯詐欺取財罪，處有期徒刑捌月。 楊千輝三人以上共同犯詐欺取財罪，累犯，處有期徒刑壹年貳月。  12 附表一編號12 黃照驊三人以上共同犯詐欺取財罪，處有期徒刑捌月。 楊千輝三人以上共同犯詐欺取財罪，累犯，處有期徒刑壹年貳月。  13 附表一編號13 黃照驊三人以上共同犯詐欺取財罪，處有期徒刑柒月。 楊千輝三人以上共同犯詐欺取財罪，累犯，處有期徒刑壹年壹月。  14 附表一編號14 黃照驊三人以上共同犯詐欺取財罪，處有期徒刑柒月。 楊千輝三人以上共同犯詐欺取財罪，累犯，處有期徒刑壹年伍月。  15 附表一編號15 黃照驊三人以上共同犯詐欺取財罪，處有期徒刑柒月。 楊千輝三人以上共同犯詐欺取財罪，處有期徒刑壹年壹月。  16 附表一編號16 黃照驊三人以上共同犯詐欺取財罪，處有期徒刑柒月。 楊千輝三人以上共同犯詐欺取財罪，累犯，處有期徒刑壹年壹月。  17 附表一編號17 黃照驊三人以上共同犯詐欺取財罪，處有期徒刑柒月。 楊千輝三人以上共同犯詐欺取財罪，累犯，處有期徒刑壹年壹月。  18 附表一編號18 黃照驊三人以上共同犯詐欺取財罪，處有期徒刑柒月。 楊千輝三人以上共同犯詐欺取財罪，累犯，處有期徒刑壹年壹月。  19 附表一編號19 黃照驊三人以上共同犯詐欺取財罪，處有期徒刑拾月。 楊千輝三人以上共同犯詐欺取財罪，累犯，處有期徒刑壹年肆月。  20 附表一編號20 黃照驊三人以上共同犯詐欺取財罪，處有期徒刑玖月。 楊千輝三人以上共同犯詐欺取財罪，累犯，處有期徒刑壹年玖月。  21 附表一編號21 黃照驊三人以上共同犯詐欺取財罪，處有期徒刑玖月。 楊千輝三人以上共同犯詐欺取財罪，累犯，處有期徒刑壹年參月。